臺灣高等法院民事裁定
109年度重上字第114號
上  訴  人  台灣富驛酒店股份有限公司

法定代理人  侯嘉禎  
上  訴  人  小紅蕃薯有限公司


被上訴人兼
法定代理人  黃耀賢  


被 上訴 人  戴殷雄  

上列當事人間請求損害賠償等事件，上訴人台灣富驛酒店股份有
限公司、小紅蕃薯有限公司對於中華民國110年3月2日本院109年
度重上字第114號判決各自提起上訴，本院裁定如下：
    主  文
本件上訴人台灣富驛酒店股份有限公司上訴利益為新臺幣伍佰參
拾貳萬柒仟玖佰玖拾肆元，上訴人台灣富驛酒店股份有限公司應
於收受本裁定正本七日內補正委任律師或具律師資格之關係人為
訴訟代理人之委任狀，暨繳納第三審裁判費新臺幣捌萬零陸佰伍
拾元。
本件上訴人小紅蕃薯有限公司應於收受本裁定正本七日內補正委
任律師或具律師資格之關係人為訴訟代理人之委任狀，或具狀聲
請第三審法院為之選任律師為其訴訟代理人。
    理  由
一、按向第二審或第三審法院上訴，依第77條之13及第77條之14
    規定，加徵裁判費10分之5，民事訴訟法第77條之16第1項前
    段定有明文。次按對於第二審判決上訴，上訴人應委任律師
    為訴訟代理人。但上訴人或其法定代理人具有律師資格者，
    不在此限。上訴人之配偶、三親等內之血親、二親等內之姻
    親，或上訴人為法人、中央或地方機關時，其所屬專任人員
    具有律師資格並經法院認為適當者，亦得為第三審訴訟代理
    人。上訴人未依前揭規定委任訴訟代理人，或雖已委任而法
    院認為不適當者，第二審法院應定期先命補正。同法第466
    條之1亦有明文規定。又依民事訴訟法第481條準用第442條
    第2項前段之規定，提起第三審上訴，如上訴不合程式或有
    其他不合法之情形而可以補正者，原第二審法院應定期間命
    其補正，如不於期間內補正，應以裁定駁回之。　
二、經查：
　㈠本件上訴人台灣富驛酒店股份有限公司（下稱富驛公司）不
    服本院判決，提起上訴，未依規定提出委任律師或具律師資
    格之關係人為訴訟代理人之委任狀；又富驛公司係對本院判
    決中關於駁回其就上訴人小紅蕃薯有限公司（下稱小紅蕃薯
    公司）應再給付新臺幣（下同）532萬7994元本息，及被上
    訴人戴殷雄應於365萬1290元範圍內與小紅蕃薯公司負連帶
    給付責任、被上訴人黃耀賢應於532萬7994元範圍內與小紅
    蕃薯公司負連帶給付責任請求上訴部分為不服，核屬民事訴
    訟法第77條之2 第1 項所稱「主張之數項標的互相競合」情
    形，此部分上訴利益數額為532萬7994元，應徵第三審裁判
    費8萬650元，未據其繳納。茲命富驛公司於本裁定正本送達
    後7日內如數補繳，及補正委任律師或具律師資格之關係人
    為訴訟代理人之委任狀；逾期未補正，即認其上訴不合法，
    以裁定駁回其上訴。
　㈡本件小紅蕃薯公司不服本院判決，提起上訴，雖具狀聲請訴
    訟救助，惟未依民事訴訟法第466條之1規定提出委任律師或
    具律師資格之關係人為訴訟代理人之委任狀，亦未依同法第
    466條之2第1項規定具狀聲請第三審法院為之選任律師為其
    訴訟代理人。茲命小紅蕃薯公司於本裁定正本送達後7日內
    補正委任律師或具律師資格之關係人為訴訟代理人之委任狀
    ，或具狀聲請第三審法院為之選任律師為其訴訟代理人；逾
    期未補正，即認其上訴不合法，以裁定駁回其上訴。　　
三、爰裁定如主文。 
中　　華　　民　　國　　110 　年　　4 　　月　　21　　日
               民事第二十四庭
                       審判長法  官  胡宏文
                             法  官  朱慧真
                             法  官  陳筱蓉
正本係照原本作成。
核定訴訟標的價額部分，如不服裁定得於收受送達後10日內向本
院提出抗告狀，並繳納抗告費新臺幣1千元。
命補繳裁判費及補正部分不得抗告。
中　　華　　民　　國　　110 　年　　4 　　月　　21　　日
　　　　　　   　　　　　　　書記官  陳珮茹